sl-SI: Športna oprema > Rekreacija na prostem > Ribolov > Dodatki za ribiške kolute > Torbe in etuiji za ribiške kolute: Prevleke za ribiške role; Kovčki in torbice za ribiške role
th: อุปกรณ์กีฬา > สันทนาการกลางแจ้ง > การตกปลา > อุปกรณ์รอกตกปลา > ถุงและกระเป๋ารอกตกปลา: ที่ครอบรอกตกปลา; เคสเก็บรอกตกปลา
el: Αθλητικά είδη > Υπαίθριες δραστηριότητες αναψυχής > Ψάρεμα > Αξεσουάρ μηχανισμών ψαρέματος > Θήκες και τσάντες μηχανισμών ψαρέματος: Καλύμματα μηχανισμών ψαρέματος; Θήκες αποθήκευσης μηχανισμών ψαρέματος
it: Articoli sportivi > Ricreazione outdoor > Pesca > Accessori per mulinelli da pesca > Borse e custodie per mulinelli da pesca: Coprimulinelli da pesca; Custodie per mulinelli da pesca
pt-BR: Artigos esportivos > Atividades ao ar livre > Pesca > Acessórios para carretilha > Estojos e sacolas para carretilha: Capas para carretilhas e molinetes; Estojos de armazenamento para carretilhas e molinetes
en: Sporting Goods > Outdoor Recreation > Fishing > Fishing Reel Accessories > Fishing Reel Bags & Cases: Fishing Reel Covers; Fishing Reel Storage Cases
ko: 스포츠용품 > 야외 레크레이션 > 낚시 > 낚시릴 부대용품 > 낚시릴 가방/케이스: 낚시 릴 커버; 낚시 릴 보관 케이스
sv: Sportartiklar > Utomhusaktiviteter > Fiske > Tillbehör till spinnrullar > Väskor och askar för spinnrullar: Skydd för fiskerullar; Förvaringsväskor för fiskerullar
zh-TW: 體育用品 > 室外休閒 > 釣魚 > 釣魚捲線器配件 > 釣魚捲線器收納袋/盒: 捲線器保護套; 捲線器收納盒
de: Sportartikel > Outdoor-Aktivitäten > Angeln > Angelrollen-Zubehör > Taschen & Behälter: Hüllen für Angelrollen; Aufbewahrungsboxen für Angelrollen
ru: Спортивные товары > Активный отдых на открытом воздухе > Рыбалка > Аксессуары для рыболовных катушек > Сумки и футляры для рыболовных катушек: Чехлы для рыболовных катушек; Кофры для хранения рыболовных катушек
bg-BG: Спортни стоки > Спортни занимания на открито > Риболов > Аксесоари за риболовни макари > Чанти и калъфи за риболовни макари: Калъфи за риболовни макари; Калъфи за съхранение на риболовни макари
fi: Urheilutarvikkeet > Ulkoharrasteet > Kalastus > Kalastuskelojen lisätarvikkeet > Kalastuskelalaukut ja -kotelot: Kelasuojat; Kelalaukut
ro-RO: Articole sportive > Recreere în aer liber > Pescuit > Accesorii mulinete de pescuit > Genți și cutii pentru mulinete de pescuit: Huse pentru mulinete de pescuit; Cutii de depozitare pentru mulinete
lt-LT: Sporto prekės > Poilsis lauke > Žvejyba > Žvejybos ričių priedai > Žvejybos ričių krepšiai ir dėklai: Žvejybinių ričių užvalkalai; Žvejybinių ričių laikymo dėklai
es: Equipamiento deportivo > Actividades al aire libre > Pesca > Accesorios para carretes de pesca > Bolsas y estuches para carretes de pesca: Fundas para carretes de pesca; Estuches de almacenamiento para carretes de pesca
nb: Sportsutstyr > Friluftsliv > Fisking > Tilbehør til fiskesneller > Vesker og esker til fiskesneller: Trekk for fiskesneller; Oppbevaringsbokser for fiskesneller
fr: Équipements sportifs > Loisirs de plein air > Pêche > Accessoires pour moulinets > Sacs et étuis pour moulinets: Housses de moulinet de pêche; Étuis de rangement pour moulinet de pêche
pt-PT: Artigos de desporto > Atividades recreativas no exterior > Pesca > Acessórios para carretos de pesca > Sacos e estojos de carretos de pesca: Capas para carretos de pesca; Estojos de armazenamento para carretos de pesca
hr-HR: Sportska oprema > Rekreacija na otvorenom > Ribolov > Pribor za rolu za ribolov > Torbe i futrole za role za ribolov: Navlake za ribolovnu rolu; Kutije za pohranu za ribolovnu rolu
tr: Spor Malzemeleri > Açık Hava Etkinlikleri > Balıkçılık > Olta Makarası Aksesuarları > Olta Makarası Çantaları ve Kutuları: Olta makinesi kılıfları; Olta makinesi saklama kutuları
ja: スポーツ用品 > 屋外レクリエーション > 釣り > 釣り用リール関連用品 > 釣り用リールケース: リールカバー; リール収納ケース
zh-CN: 体育用品 > 户外休闲 > 钓鱼 > 钓鱼卷线器配件 > 渔线轮袋/盒: 渔轮护套; 渔轮收纳盒
hu: Sportszerek > Szabadtéri kikapcsolódás > Horgászat > Horgászorsó-kiegészítők > Horgászorsótáskák és -tokok: Horgászorsó-védőhuzatok; Horgászorsó-tárolótokok
pl: Sprzęt sportowy > Rekreacja na świeżym powietrzu > Rybołówstwo > Akcesoria do kołowrotków wędkarskich > Torby i pokrowce na kołowrotki wędkarskie: Pokrowce na kołowrotki wędkarskie; Pudełka do przechowywania kołowrotków
sk-SK: Športový tovar > Exteriérové rekreakčné športy > Rybolov > Príslušenstvo k rybárskym navijakom > Tašky a puzdrá na rybárske navijaky: Kryty na rybárske navijaky; Príslušenstvo pre úschovu rybárskych navijakov
da: Sportsartikler > Friluftsliv > Fiskeri > Tilbehør til fiskehjul > Tasker og kasser til fiskehjul: Overtræk til fiskehjul; Opbevaringstasker til fiskehjul
vi: Dụng cụ thể thao > Giải trí ngoài trời > Câu cá > Phụ kiện máy câu cá > Hộp và túi đựng máy câu cá: Vỏ bọc máy câu; Hộp đựng máy câu
nl: Sportartikelen > Buitenrecreatie > Vissen > Accessoires voor vismolens > Tassen en koffers voor vismolens: Molen- en reelhoezen; Opbergkoffers voor molens en reels
cs: Sportovní potřeby > Outdoorové aktivity > Rybaření > Rybářské navijáky – příslušenství > Brašny a pouzdra na rybářské navijáky: Obaly na rybářské navijáky; Pouzdra na rybářské navijáky